【裁判字號】    90,易,22
【裁判日期】    900420
【裁判案由】    違反毒品危害防制條例
【裁判全文】
臺灣新竹地方法院刑事判決                              九十年度易字第二二號
    公  訴  人  臺灣新竹地方法院檢察署檢察官
    被      告  甲○○
右列被告因違反毒品危害防制條例案件，經檢察官聲提起公訴（八十九年度毒偵字第
二七三三號）及移
四三號），本院判決如左：
    主  文
甲○○連續施用第二級毒品，累犯，處有期徒刑捌月。扣案之安非他命殘渣袋貳只、
安非他命吸食器壹組均沒收之。
    事  實
一、甲○○於民國八十一年間因違反麻醉藥品管理條例案件，經本院以八十一年度易
    字第三九二八號判決判處有期徒刑四月確定，復於同年因違反麻醉藥品管理條例
    案件，經本院以八十一年度少訴字第四○號判決判處有期徒刑三年，經定執行刑
    為有期徒刑三年二月，於八十四年九月十五日執行完畢，猶不知悔改，復於八十
    七年間因施用毒品案件，經執行觀察勒戒，無繼續施用傾向，而為台灣新竹地方
    法院檢察署檢察官於八十七年六月十六日以八十七年度偵字第三二九七號、三四
    ○○號為不起訴處分；又因施用毒品案件，經本院以八十七年度毒聲字第七四三
    號裁定送觀察勒戒，經認有繼續施用毒品傾向，經本院以八十七年度毒聲字第一
    ○九四號裁定令入戒治處所施以強制戒治，甫於八十八年十二月五日戒治期滿在
    案。仍不知警惕，竟基於施用第二級毒品安非他命之概括犯意，連續自八十九年
    八月二十九日起至八十九年十二月十四日間，在新竹縣竹東鎮陸豐里七鄰荳子埔
    七七號住處等地，多次施用第二級毒品安非他命。嗣於八十九年八月三十經警通
    知到場採集尿液、同年十月二十五日經警在其住處搜得安非他命施用器具一組、
    同年十二月十六日經警在其住處查獲安非他命殘渣袋二只，並採集尿液，而查知
    上情。
二、案經新竹縣警察局竹東分局報告臺灣新竹地方法院檢察署檢察官偵查起訴及移送
    併案審理。
    理  由
一、訊據被告甲○○於本院審理時對於右開事實均坦白承認，且有扣案之安非他命殘
    渣袋二只、吸食器一組，台灣檢驗科技股份有限公司出具之ＣＺ0000000
    0000號、ＣＨ２０００ＢＯＯＯ１５９號、ＣＨ２０００Ｃ０００３０３號
    濫用藥物檢驗報告各一份、列管人口尿液檢體採集送驗紀錄表三紙在卷可按，被
    告之自白顯與事證相符，而堪採信。另被告前經執行二次觀察、勒戒，第一次認
    無繼續施用傾向，而為檢察官不起訴處分，第二次認有繼續施用傾向，經令入戒
    治處所強制戒治一年，亦有不起訴處分書一份、本院八十七年度毒聲字第一○九
    四號裁定書一份、台灣新竹地方法院檢察署刑案資料查註紀錄表可按。本件事證
    明確，被告犯行堪以認定，應依法論科。
二、按安非他命為毒品危害防制條例第二條第二項第二款規定之第二級毒品。被告非
    法施用安非他命，核其所為係犯毒品危害防制條例第十條第二項之非法施用第二
    級毒品罪。被告因施用毒品而持有毒品之低度行為，應為施用毒品之高度行為所
    吸收，不另論罪。又被告所為多次施用第二級毒品行為，時間緊接，犯罪構成要
    件相同，顯係出於概括之犯意為之，應依連續犯之規定論以一罪，並依法加重其
    刑。被告於八十一年間因違反麻醉藥品管理條例案件，經本院以八十一年度易字
    第三九二八號判決判處有期徒刑四月確定，復於同年因違反麻醉藥品管理條例案
    件，經本院以八十一年度少訴字第四○號判決判處有期徒刑三年，經定執行刑為
    有期徒刑三年二月，於八十四年九月十五日執行完畢，有卷附台灣高等法院被告
    全國前案紀錄表、臺灣新竹地方法院檢察署刑案資料查註紀錄表各一份可按，其
    受有期徒刑之執行完畢後，五年以內再犯有期徒刑以上之罪，為累犯，依法遞加
    重其刑。公訴人雖僅就被告八十九年八月三十日下午四時二十分回溯前九十六小
    時之某時，在不詳處所施用毒品安非他命犯行提起公訴，然被告係自八十九年八
    月二十九起至同年十二月十四日均有施用安非他命（包括併案部分），已如前述
    ，公訴人未據起訴部分，因與前揭論罪科刑部分，有連續犯裁判上一罪之關係，
    本院自得併予審酌。爰審酌安非他命毒品，危害施用者之神經中樞，使施用者產
    生幻聽及幻想之症狀，對施用者之健康產生不良之影響，同時因幻聽及幻想結果
    亦可能使施用者對周遭之人施暴，對公共秩序產生危害，且被告前即有多次施用
    安非他命前科，經過勒戒後，猶不知自制，再度施用毒品，惟於本院審理時坦承
    犯行，尚有悔意等一切情狀，量處如主文所示之刑。扣案之安非他命殘渣袋二只
    、安非他命吸食器一組，被告坦認為其所有，且係供施用毒品所用，依刑法第三
    十八條第一項第二款沒收之，併此敘明。
三、據上論斷，依刑事訴訟法第二百九十九條第一項前段，毒品危害防制條例第十條
    第二項，刑法第十一條前段、第五十六條、第四十七條、第三十八條第一項第二
    款，判決如主文。
本案經檢察官吳金棟到庭執行職務。
中      華      民      國    九十      年      四      月     二十     日
                              臺灣新竹地方法院刑事第一庭
                                      法  官  滕治平
右正本證明與原本無異。
如不服本判決，應於判決送達後十日內向本院提出上訴狀( 應附繕本 )，上訴於
臺灣高等法院。
                                      書記官  江靜玲
中      華      民      國    九十      年      四      月     二十三   日
附錄本判決論罪科刑法條全文
毒品危害防制條例第十條第二項
施用第二級毒品者，處三年以下有期徒刑。


司法院資訊處製作；財團法人民間司法改革基金會備份。
